臺灣臺南地方法院民事判決
111年度訴字第767號
原      告  蘇建宏  
訴訟代理人  林春發律師
被      告  合申建設事業有限公司

法定代理人  林昭銘  
訴訟代理人  劉鍾錡律師
上列當事人間請求損害賠償事件，經本院於民國111年8月10日言
詞辯論終結，判決如下：
    主  文
原告之訴及假執行之聲請均駁回。
訴訟費用由原告負擔。
    事實及理由
一、原告起訴主張：
  ㈠原告(下稱蘇建宏)於民國108年3月23日與被告合申建設事業
    有限公司(下稱合申公司)簽立房屋預定買賣合約書，約定由
    蘇建宏以新臺幣(下同)335萬元向合申公司購買「村上春墅
    」建案A2房屋1戶(下稱系爭房屋、系爭房屋買賣契約)，蘇
    建宏同時與訴外人林妏芯(下逕稱其名)簽立土地買賣契約書
    (下稱系爭土地買賣契約)，約定由蘇建宏以270萬元向林妏
    芯購買系爭房屋坐落之土地(與系爭房屋合稱系爭房地)。嗣
    蘇建宏變更設計，追加施工金額608,500元，系爭房地總價
    金變更為6,658,500元。又110年4月24日，蘇建宏授權訴外
    人蘇庭儀與合申公司簽立缺失改善協議書(下稱系爭改善協
    議書)，約定合申公司應於110年10月31日完工交屋，惟合申
    公司延遲至111年4月30日始將系爭房屋點交予蘇建宏，且有
    諸多缺失尚未改善，共延遲6個月即180天。
　㈡依消費者保護法第17條第1項、第5項及行政院消費者保護會
    會議通過之預售屋買賣定型化契約應記載及不得記載事項第
    15點第1項第4款，賣方如未於領得使用執照6個月內通知買
    方進行交屋，每逾1日應按已繳房地價款依萬分之5單利計算
    遲延利息與買方。是合申公司遲延交屋，應賠償180天之金
    額為599,265元【計算式：6,658,500元5/10000180天】。
　㈢另蘇建宏為購買系爭房地向銀行貸款，因合申公司遲至111年
    4月30日始點交房屋，致蘇建宏受有貸款利息之損失，故請
    求合申公司賠償自109年7月29日撥款後至110年10月31日止
    繳納之貸款利息損失共74,056元，爰請求合申公司賠償673,
    321元【計算式：599,265+74,056】。
  ㈣並聲明：合申公司應給付蘇建宏673,321元，及自起訴狀繕本
    送達翌日起至清償日止，按週年利率百分之5計算之利息；
    願供擔保，請准宣告假執行(見本院卷第15頁)。　
二、合申公司則以：系爭房屋於109年4月24日領得使用執照，合
    申公司於109年9月22日完成交屋，合於系爭房屋買賣契約約
    定之交屋期限；兩造於110年4月24日簽立系爭改善協議書，
    約定自110年5月1日開始施工改善，惟110年5月19日至同年7
    月26日因疫情三級警戒，合申公司為顧及系爭房屋所在社區
    住戶感受而延後施工，故施工改善工期應自110年7月27日起
    算；蘇建宏有新增系爭房屋買賣契約未約定之工程，新增工
    程由蘇建宏逕自與營造商洽談，不屬原契約約定工程內，該
    新增工程不得計入系爭改善協議書約定之6個月工期；蘇建
    宏為購買系爭房地向銀行貸款，其貸款利息與點交系爭房地
    並無因果關係等語置辯。並聲明：原告之訴駁回；如受不利
    判決，願供擔保請准宣告免為假執行(見本院卷第115頁)。
三、兩造不爭執事項(見本院卷第172、173頁)：
  ㈠108年3月23日，蘇建宏與合申公司簽立房屋預定買賣合約書
    ，約定由蘇建宏以335萬元向合申公司購買「村上春墅」建
    案A2房屋1戶(即系爭房屋買賣契約)，蘇建宏同時與林妏芯
    簽立土地買賣契約書，約定由蘇建宏以270萬元向林妏芯購
    買系爭房屋坐落之土地(即系爭土地買賣契約)。嗣蘇建宏變
    更設計，追加施工金額608,500元，系爭房地總價金變更為6
    ,658,500元(見本院卷第19至76頁)。
  ㈡系爭房地嗣登記為蘇建宏、蘇庭儀共有，權利範圍各2分之1
    。
  ㈢系爭房屋於109年4月24日領得使用執照（見本院卷第121頁)
    。
  ㈣兩造於109年9月20日簽立交屋驗收改善意見表（見本院卷第1
    41頁)。
  ㈤兩造於109年9月22日簽立交屋證明契約書、承購戶鑰匙點交
    清單(見本院卷第123至124頁)。
  ㈥蘇建宏授權蘇庭儀於110年4月24日與合申公司簽立系爭改善
    協議書，約定合申公司應於110年10月31日前改善系爭改善
    協議書上所載缺失，合申公司並補償24萬元予蘇建宏（見本
    院卷第77頁)。
  ㈦兩造於111年1月10日簽立驗收改善意見表（見本院卷第125至
    126頁)。
  ㈧兩造於111年5月9日簽立客戶驗屋紀錄表（見本院卷第127頁)
    。
四、得心證之理由：
  ㈠按當事人主張有利於己之事實者，就其事實有舉證之責任；
    中央主管機關為預防消費糾紛，保護消費者權益，促進定型
    化契約之公平化，得選擇特定行業，擬訂其定型化契約應記
    載或不得記載事項，報請行政院核定後公告之；違反第1項
    公告之定型化契約，其定型化契約條款無效；中央主管機關
    公告應記載之事項，雖未記載於定型化契約，仍構成契約之
    內容；賣方應於領得使用執照6個月內，通知買方進行交屋
    ，賣方如未於領得使用執照6個月內通知買方進行交屋，每
    逾1日應按已繳房地價款依萬分之5單利計算遲延利息予買方
    ，民事訴訟法第277條本文、消費者保護法第17條第1項、第
    4項前段、第5項、預售屋買賣定型化契約應記載不得記載事
    項第15點第1項第4款定有明文。又損害賠償之債，以有損害
    之發生及有責任原因之事實，並二者之間，有相當因果關係
    為成立要件。故原告所主張損害賠償之債，如不合於此項成
    立要件者，即難謂有損害賠償請求權存在(最高法院30年上
    字第18號、48年台上字第481號判例意旨參照)。
  ㈡經查：
　⒈兩造於108年3月23日簽立系爭房屋買賣契約；系爭房屋於109
    年4月24日領得使用執照；兩造於109年9月22日簽立交屋證
    明契約書、承購戶鑰匙點交清單等節，有臺南市政府工務局
    使用執照、交屋證明契約書、承購戶鑰匙點交清單等件為證
    ，並為兩造所不爭執，則蘇建宏主張合申公司未於系爭房屋
    領得使用執照6個月內交屋云云，已難憑採。
　⒉兩造於108年3月23日簽立系爭房屋買賣契約，嗣於109年9月2
    2日交屋後之110年4月24日簽立系爭改善協議書，系爭改善
    協議書約定合申公司應於110年5月1日起6個月內改善系爭房
    屋內牆空鼓、地磚空鼓、壁磚空鼓等問題，有系爭房屋買賣
    契約、系爭改善協議書在卷可稽，佐以證人施秉岑到庭結證
    稱：我是蘇建宏、蘇庭儀的母親，109年9月22日交屋契約書
    是我親簽的，後來我們在109年10、11月間發現系爭房屋有
    很多空鼓，我們跟合申公司反應，合申公司用打針的方式處
    理，我們認為效果不彰，後來才在110年4月24日與合申公司
    簽立系爭改善協議書等語（見本院卷第180至182頁），足徵
    系爭改善協議書係兩造於系爭房屋交屋後，為改善系爭房屋
    瑕疵所為之契約法律關係，與系爭房屋買賣契約之法律關係
    係屬二事，是縱認合申公司未於系爭改善協議書約定工期內
    改善完成，亦與消費者保護法第17條、預售屋買賣定型化契
    約應記載及不得記載事項第15點第1項第4款所適用預售屋買
    賣定型化契約之規範對象有間，蘇建宏主張合申公司未於系
    爭改善協議書約定工期內改善完成，而依消費者保護法第17
    條、預售屋買賣定型化契約應記載及不得記載事項第15點第
    1項第4款請求給付遲延利息，應屬無據。
　⒊另蘇建宏支付房屋貸款利息予銀行，乃係履行其與銀行間借
    貸契約之義務，無論合申公司是否遲延交屋，蘇建宏均需依
    其與銀行間之借貸契約給付約定利息，自難認蘇建宏支付房
    貸利息係受有損害，更與合申公司是否遲延交屋無相當因果
    關係，蘇建宏請求房貸利息損失，洵屬無據。
五、綜上所述，蘇建宏依消費者保護法第17條、預售屋買賣定型
    化契約應記載及不得記載事項第15點第1項第4款規定，請求
    合申公司賠償673,321元及利息，為無理由，應予駁回，其
    訴既經駁回，假執行之聲請即失所附麗，應併予駁回。
六、本件為判決基礎之事證已臻明確，兩造其餘攻擊防禦方法及
    舉證，經本院斟酌後，認為均不足影響本判決之結果，爰不
    逐一論列，附此敘明。
七、訴訟費用負擔之依據：民事訴訟法第78條。　　
中　　華　　民　　國　　111 　年　　8 　　月　　31　　日
                  民事第三庭   法    官　王淑惠
以上正本係照原本作成。
如對本判決上訴，須於判決送達後20日內向本院提出上訴狀。
如委任律師提起上訴者，應一併繳納上訴審裁判費。
中　　華　　民　　國　　111 　年　　9 　　月　　1 　　日
                               書 記 官  洪凌婷